臺灣彰化地方法院刑事判決　　　　　　　100年度智易字第8號
公　訴　人　臺灣彰化地方法院檢察署檢察官
被　　　告　吳宗軒
上列被告因違反商標法案件，經檢察官提起公訴（100年度偵字
第1576號），本院判決如下：
    主  文
吳宗軒犯商標法第八十二條之非法販賣侵害商標權之商品罪，處
有期徒刑肆月，如易科罰金以新臺幣壹仟元折算壹日。扣案如附
表之物，均沒收之。
    事實及理由
一、犯罪事實：
  (一)吳宗軒明知「米奇」、「小熊維尼」、「米妮」、「哆啦A
    夢」、「布拜里格紋」、「LV」、「大眼蛙」、「HELLO KI
    TTY」之商標名稱及圖樣，分別經美商迪士尼企業公司（下
    稱迪士尼公司）、日商小學館集英社製作股份有限公司、英
    商布拜里公司（下稱布拜里公司）、法商路易威登馬爾悌耶
    公司（下稱路易威登公司）、日商三麗鷗股份有限公司向我
    國經濟部智慧財產局申請註冊，於專用期間內，就所指定之
    商品，取得商標專用權，現仍在專用期限內，未經同意不得
    於同一商品，使用相同之註冊商標，亦不得販賣或意圖販賣
    而陳列仿冒商標商品。又前揭公司所生產製造使用上開商標
    圖樣之商品，在國際與國內市場均行銷多年，具有相當之聲
    譽，為業者及一般消費大眾所熟知，屬相關大眾所共知之商
    標與商品。詎吳宗軒竟基於販賣仿冒商標商品以牟利之犯意
    ，未經商標權人之同意，自民國98年起，在彰化縣彰化市○
    ○路○段702號「智豐刀剪五金股份有限公司」陳列上開仿冒
    商標商品，並以每支新臺幣50元不等之價格，將仿冒「米老
    鼠」商標筆販賣予張永全，藉以牟利。
  (二)嗣經警於99年8月18日，在臺中市○○區○○街211號「春天
    五金百貨行」，查獲上述仿冒「米老鼠」商標筆，經追查來
    源，得悉為吳宗軒所賣出（張永全涉嫌違反商標法案件，由
    臺灣臺中地方法院檢察署檢察官以99年度偵字第28070號案
    聲請簡易判決處刑）。
  (三)另經警持搜索票，於99年9月21日14時許，在彰化縣彰化市
    ○○路○段702號實施搜索，扣得仿冒迪士尼公司商標飾品20
    88個、鏡子120個、手機套96個、筆12枝、福袋36個、仿冒
    「哆啦A夢」商標福袋168個、仿冒「布拜里格紋」商標雨傘
    5枝、手提袋394個、仿冒「LV」商標手提袋1147個、仿冒「
    大眼蛙」商標飾品32個、仿冒「HELLO KITTY」襪子9雙。
  (四)案經內政部警政署保安警察第二總隊第一大隊第二中隊，報
    告臺灣彰化地方法院檢察署檢察官偵查後起訴。
二、認定事實所憑之證據及理由：
  (一)被告於警詢、偵查中、本院審理中之自白。
  (二)布拜里公司告訴代理人賴麗玉、路易威登公司之鑑定人王明
    連、路易威登公司告訴代理人馬蕙蘭、另案被告張永全之證
    述。
  (三)經濟部智慧財產局商標資料檢索服務列印資料、萬國法律事
    務所出具之侵害商標權真仿品比對報告、國際影視有限公司
    所出具之鑑定報告書、博仲法律事務所出具之說明書、薈萃
    商標協會臺灣聯絡處所出具之鑑定證明書、鑑定人王明廉出
    具之鑑定證明書、搜索現場照片、扣案物照片、被告侵害Ｌ
    Ｖ相關商標一覽表、彰化地檢署99年度警聲搜字第2042號卷
    。
  (四)如附表之扣案物。
  (五)綜上所述，本案事證明確，被告犯行洵堪認定。
二、論罪科刑之理由：
  (一)核被告吳宗軒所為，係犯商標法第82條明知為未得商標權人
    同意「於同一商品，使用相同於註冊商標之商標」商品而販
    賣罪名。被告意圖販賣而陳列等低度行為，均為高度之販賣
    行為所吸收，僅論處一個販賣罪名。
  (二)又按刑事法若干犯罪行為態樣，本質上原具有反覆、延續實
    行之特徵，立法時既予特別歸類，定為犯罪構成要件之行為
    要素，則行為人基於概括之犯意，在密切接近之一定時、地
    持續實行之複次行為，倘依社會通念，於客觀上認為符合一
    個反覆、延續性之行為觀念者，於刑法評價上，即應僅成立
    一罪，學理上所稱「集合犯」之職業性、營業性或收集性等
    具有重複特質之犯罪均屬之，例如經營、從事業務、收集、
    販賣、製造、散布等行為概念者是（最高法院九十五年度臺
    上字第一○七九號判決意旨參照）。本件被告意圖販賣而陳
    列、販賣等行為，乃營業性行為，均係在接續期間內以相同
    之方式持續進行，未曾間斷，是此犯行，即具有反覆、延續
    實行之特徵，於行為概念上，應認屬集合犯之包括一罪。又
    被告以集合犯方式同時侵害多件商標權，乃一行為侵害數法
    益、觸犯數罪名，屬想像競合，應從一重處斷。
  (三)爰審酌被告販賣仿冒商標商品，破壞商品交易秩序，損害真
    正商品所表彰之商譽及品質，累及我國國際名聲，且扣案之
    仿冒商品數量龐大，情節非輕，然考量被告僅於93年間有一
    件緩起訴處分案件，素行尚可，以及被告身為批發商，並非
    直接販賣給消費者之零售商之情節、其犯罪之動機、目的、
    生活狀況、智識程度、犯後坦承犯行等一切情狀，量處如主
    文所示之刑，並諭知易科罰金之折算標準。扣案如附表所示
    仿冒商品，均係被告犯商標法第82條之罪所販賣之商品，均
    應依商標法第83條規定，宣告沒收。
三、據上論斷，依刑事訴訟法第299 條第1 項前段，商標法第82
    條、第83條，刑法第11條、第41條第1項前段、第55條，判
    決如主文。
本件經檢察官高宏銘到庭執行職務。
中    華    民    國   100    年    9     月    13    日
                  刑事第七庭          法  官  葉明松
以上正本證明與原本無異。
如不服本判決應於收受判決後10日內向本院提出上訴書狀，並應
敘述具體理由；其未敘述上訴理由者，應於上訴期間屆滿後20日
內向本院補提理由書（均須按他造當事人之人數附繕本）「切勿
逕送上級法院」。
告訴人或被害人對於判決如有不服具備理由請求檢察官上訴者，
其上訴期間之計算係以檢察官收受判決正本之日期為準。
中    華    民    國   100    年    9     月    13    日
                                      書記官  施秀青
附錄本案論罪科刑法條全文：
商標法第81條
未得商標權人或團體商標權人同意，有下列情形之一者，處 3
年以下有期徒刑、拘役或科或併科新臺幣 20 萬元以下罰金：
一、於同一商品或服務，使用相同之註冊商標或團體商標者。
二、於類似之商品或服務，使用相同之註冊商標或團體商標，有
    致相關消費者混淆誤認之虞者。
三、於同一或類似之商品或服務，使用近似於其註冊商標或團體
    商標之商標，有致相關消費者混淆誤認之虞者。
商標法第82條
明知為前條商品而販賣、意圖販賣而陳列、輸出或輸入者，處
1 年以下有期徒刑、拘役或科或併科新臺幣 5 萬元以下罰金。
商標法第83條
犯前 2 條之罪所製造、販賣、陳列、輸出或輸入之商品，或所
提供於服務使用之物品或文書，不問屬於犯人與否，沒收之。
附表
┌──────────────┬────┬──────────────┐
│ 扣案商品                   │  數量  │侵害商標權人、註冊字號      │
├──────────────┼────┼──────────────┤
│仿冒迪士尼公司「米老鼠」商標│  2088個│迪士尼企業公司、00000000    │
│飾品                        │        │                            │
├──────────────┼────┼──────────────┤
│仿冒迪士尼公司「米老鼠」商標│   120個│迪士尼企業公司、00000000    │
│鏡子                        │        │                            │
├──────────────┼────┼──────────────┤
│仿冒迪士尼公司「小熊維尼」  │    96個│迪士尼企業公司、00000000    │
│商標手機套                  │        │                            │
├──────────────┼────┼──────────────┤
│仿冒迪士尼公司「米老鼠」商標│    12枝│迪士尼企業公司、00000000    │
│筆                          │        │                            │
├──────────────┼────┼──────────────┤
│仿冒迪士尼公司「小熊維尼」商│    36個│迪士尼企業公司、00000000    │
│標福袋                      │        │                            │
├──────────────┼────┼──────────────┤
│仿冒「哆啦A夢」商標福袋     │   168個│小學館集英社製作股份有限公司│
│                            │        │、00000000、00000000        │
├──────────────┼────┼──────────────┤
│仿冒「布拜里格紋」商標雨傘  │     5枝│布拜里公司、00000000        │
├──────────────┼────┼──────────────┤
│仿冒「布拜里格紋」商標手提袋│   394個│布拜里公司、00000000        │
├──────────────┼────┼──────────────┤
│仿冒「LV」商標手提袋        │  1147個│路易威登馬爾悌耶公司、      │
│                            │        │00000000、00000000、00000000│
│                            │        │、00000000                  │
├──────────────┼────┼──────────────┤
│仿冒「大眼蛙」商標飾品      │    32個│三麗鷗股份有限公司、00000000│
├──────────────┼────┼──────────────┤
│仿冒「HELLO KITTY」襪子     │     9雙│三麗鷗股份有限公司、00000000│
└──────────────┴────┴──────────────┘